臺灣基隆地方法院刑事裁定　　　　　　　96年度撤緩字第32號
聲　請　人　臺灣基隆地方法院檢察署檢察官
受　刑　人　甲○○
上列聲請人因受刑人撤銷緩刑案件，聲請撤銷緩刑之宣告（96年
度執聲字第373 號），本院裁定如下：
    主  文
聲請駁回。
    理  由
一、聲請意旨略以：受刑人甲○○因賭博案件，經臺灣雲林地方
    法院以93年度選簡字第1 號判決判處有期徒刑8 月，併科罰
    金新台幣（下同）1 萬元，緩刑3 年，於民國94年3 月24日
    確定，復於緩刑期內即95年8 月19日更犯公共危險罪，經臺
    灣雲林地方法院於95年11月30日以95年度交簡字第266 號判
    決判處拘役55日，於95年12月11日確定，受刑人所為，合於
    刑法第75條之1 第1 項第2 款所定撤銷緩刑之原因，原宣告
    之緩刑已難收其預期效果，爰依刑事訴訟法第476 條規定聲
    請撤銷。
二、按刑法於94年2 月2 日修正公布，並自95年7 月1 日起施行
    ，修正前刑法第75條規定：「受緩刑之宣告，而有左列情形
    之一者，撤銷其宣告：一、緩刑期內更犯罪，受有期徒刑以
    上刑之宣告者。二、緩刑前犯他罪，而在緩刑期內受有期徒
    刑以上刑之宣告者。因過失犯罪者，不適用前項之規定。」
    修正後刑法第75條規定：「受緩刑之宣告，而有下列情形之
    一者，撤銷其宣告：一、緩刑期內因故意犯他罪，而在緩刑
    期內受不得易科罰金之有期徒刑以上刑之宣告確定者。二、
    緩刑前因故意犯他罪，而在緩刑期內受不得易科罰金之有期
    徒刑以上刑之宣告確定者。前項撤銷之聲請，於判決確定後
    6 月以內為之。」修正後刑法第75條之1 規定：「受緩刑之
    宣告而有下列情形之一，足認原宣告之緩刑難收其預期效果
    ，而有執行刑罰之必要者，得撤銷其宣告：一、緩刑前因故
    意犯他罪，而在緩刑期內受得易科罰金之有期徒刑、拘役或
    罰金之宣告確定者。二、緩刑期內因故意犯他罪，而在緩刑
    期內受得易科罰金之有期徒刑、拘役或罰金之宣告確定者。
    三、緩刑期內因過失更犯罪，而在緩刑期內受有期徒刑之宣
    告確定者。四、違反第74條第2 項第1 款至第8 款所定負擔
    情節重大者。前條第2 項之規定，於前項第1 款至第3 款情
    形亦適用之。」新修正之刑法為求適用之彈性，對於修正前
    刑法僅有「應撤銷」緩刑之規定，區分為「應撤銷」及「得
    撤銷」緩刑之情形，又為督促主管機關注意即時行使撤銷緩
    刑之責，增訂應在判決確定後6 個月內為之之要件，俾使撤
    銷緩刑之法律關係早日確定（刑法第75條及第75條之1 修正
    理由參照）；又按刑法第2 條第1 項雖對於行為後法律變更
    者，採從舊從輕之適用法律原則，然刑法施行法第6 條之1
    就刑法修正後，有關撤銷緩刑相關規定之適用，已規定：「
    於中華民國94年1 月7 日刑法修正施行前，受緩刑之宣告，
    94年1 月7 日修正刑法施行後，仍在緩刑期內者，適用94年
    1 月7 日修正施行之刑法第75條、第75條之1 及第76條規定
    。」應認此條為刑法第2 條第1 項之特別規定，是若於95年
    7 月1 日前受緩刑之宣告，且於95年7 月1 日後仍在緩刑期
    內者，對於撤銷緩刑相關法律之適用，即應依刑法施行法第
    6 條之1 之規定，逕行適用修正後刑法之規定，而無比較適
    用新舊法之必要。
三、經查，受刑人前因賭博案件，經臺灣雲林地方法院於94年3
    月4 日以93年度選簡字第1 號判決判處有期徒刑8 月，併科
    罰金銀元1 萬元，緩刑3 年，所受緩刑之宣告，係自裁判確
    定之日即94年3 月24日起算，至97年3 月24日期滿，然受刑
    人於緩刑期內即95年8 月19日，犯刑法第185 條之3 公共危
    險罪，經臺灣士林地方法院於95年11月30日以95年度交簡字
    第266 號判決判處拘役55日，如易科罰金，以新台幣1,000
    元折算1 日，於95年12月11日判決確定等事實，有臺灣雲林
    地方法院93年度選簡字第1 號、臺灣士林地方法院95年度交
    簡字第266 號判決及臺灣高等法院被告前案紀錄表在卷可稽
    ，足認受刑人係於新修正刑法施行前受緩刑之宣告，至新法
    施行後仍在緩刑期內，依據前開刑法施行法之規定，自應適
    用修正後即現行刑法關於撤銷緩刑之相關規定，現行刑法除
    就緩刑之撤銷區分為應撤銷及得撤銷2 種情形外，尚增訂緩
    刑撤銷之期限，期使主管機關注意即時行使職權，本件受刑
    人雖於緩刑期內因故意犯罪，在緩刑期內受得易科罰金之拘
    役之宣告確定，然受刑人在緩刑期內所犯公共危險罪，經臺
    灣士林地方法院以上開判決判處拘役55日，該判決係於95年
    12月11日確定，已如前述，若聲請人認受刑人所受原緩刑之
    宣告難收其預期效果，而有執行刑罰之必要者，即應於上開
    臺灣士林地方法院判決確定後6 個月內即96年6 月11日前，
    向管轄法院撤銷受刑人前所受緩刑之宣告，始符現行刑法所
    定撤銷緩刑期限之規定，惟聲請人遲至96年9 月26日始具狀
    依現行刑法第75條之1 第1 項第2 款之規定聲請撤銷受刑人
    前所受緩刑之宣告，並於96年10月1 日繫屬本院，此有聲請
    人聲請撤銷緩刑聲請書及本院收文章在卷供參，足認聲請人
    之聲請已逾現行刑法第75條之1 第2 項所定撤銷緩刑之期限
    ，從而，本件聲請於法即有未合，應予駁回。
四、依刑事訴訟法第220 條，裁定如主文。
中　　華　　民　　國　　96　　年　　10　　月　　16　　日
                  刑事第二庭法    官  邰婉玲
以上正本證明與原本無異。
對於本件裁定如有不服，應於送達後5 日內，向本院提出抗告書
狀，敘述抗告之理由，抗告於臺灣高等法院。
中　　華　　民　　國　　96　　年　　10　　月　　16　　日
                            書 記 官  彭筠凱
